KEVIN GUILLERMO ACCILIO LIBERATO

DATA & ANALYTICS | CLOUD SOLUTIONS | UX

Email: kevinaccilio@gmail.com

Celular: 964081606 linkedin.com/in/kaccilio/

RESUMEN PROFESIONAL

Profesional con 8 años de experiencia en áreas de Business Intelligence y Analytics, enfocado en agregar valor mediante la creación productos analíticos que permitan monetizar los datos de manera continua. Vocación de servicio al negocio, flexible a proponer y recibir nuevas ideas, resolución de problemas complejos, apasionado por los retos, trabajo en equipo, negociación y comunicación a todo nivel.

HABILIDADES TÉCNICAS

Cloud Computing: Google Cloud, AWS, Azure. Herramientas Visualización: Power BI, Tableau, SSRS/SSAS, Qlikview. Herramientas Analytics: SPSS Statistics/Modeler. Base de Datos: Sap Hana, SQL Server, Teradata, Oracle, MySql. Modelamiento de Datos: Erwin, PowerDesigner. Otras Herramientas: ETL, Pentaho, JAVA, Visual Studio, PHP.

EXPERIENCIA PROFESIONAL

YANBAL INTERNATIONAL

Noviembre 2019 – Actualidad

Data Strategist

- Responsable de la migración de DWH desde SapHana Onpremise a SapHana Cloud.
- Líder analítico de países como USA, España e Italia, desplegando **soluciones analíticas** como arquitectura de datos, dashboard, cubos y cultura self-service.
- Liderar la transición con los usuarios desde el BI tradicional hacia un entorno de **BI moderno**, centrado en el autoservicio, la flexibilidad y la accesibilidad.

RIMAC SEGUROS

Mayo 2019 – Noviembre 2019

Cloud Engineer AWS

- Miembro del equipo base donde se define la arquitectura y estrategia de datos en AWS.
- Responsable de transformación, explotación y visualización de datos en el DataLake.
- Responsable de generar Dashboard para los VP's.

YANBAL INTERNATIONAL

Agosto 2017 – Abril 2019

Data Engineer

- Líder analítico de países como México, Guatemala, España e Italia, desplegando soluciones descriptivas (Reportes, dashboard y mailing) y predictivas (modelos, machine learning).
- Responsable de capacitar y brindar propuestas de nuevas soluciones a Usuarios Funcionales.
- Elaboración de dashboard, scorecard y reportes de alto nivel para la **gerencia de Ventas estratégicas y Ventas Campo**, agregando valor a la tomar de decisiones.
- Mejora de Procesos: automatización y optimización de procesos manuales en Integration Services, reduciendo tiempos y agregando valor a la compañía.
- Diseño/Construcción de **Modelos de Datos** para Reportes & Dashboards Corporativos.

CLARO PERÚ

Enero 2017 – Agosto 2017

Consultor BI - TEAMSOFT SAC.

Responsable de liderar y desarrollar los siguientes proyectos BI:

- **CDR Integrado**: DataMart estratégico que sirve de input para automatizar más de 150 reportes regulatorios OSIPTEL, reduciendo tiempos de proceso y agregando valor a la VP de Finanzas.
- **Migración DWH Teradata**: mapeo los staging de tráfico y recargas para tener documentación precisa y eficaz en el nuevo DWH, reduciendo tiempos en el cronograma del proyecto en un 10%.

TELEFÓNICA DEL PERÚ S.A.A.

Mayo 2013 – Diciembre 2016

Analista de Business Intelligence & Analytics

- Líder del equipo Reporting Fija, responsable de generar, **automatizar y documentar** análisis Avanzados, DataMarts, Reporting, Tableros e indicadores para la Dirección Comercial del Negocio Fijo.
- Responsable del frente estratégico del negocio fijo: Contactabilidad al titular acreditado, **incrementado** en 25% los clientes potenciales en campañas OUT, con celular de contacto titular.
- Centralización de los correos electrónicos de los clientes de la compañía, alcanzando la cifra de 5 millones de mails, **incrementando la cifra en 20%.**
- Responsable del análisis **rentabilidad y canibalización** de puntos de recarga movistar contigo, cuyo resultado permitió la apertura de más pilotos en otras regiones del país.

TELEFÓNICA MÓVILES S.A.

Mayo 2012 – Diciembre 2012

Practicante de Análisis y Explotación de DataWarehouse

- Realice el análisis de **Portabilidad Numérica**, el cual tenía como objetivo ver el comportamiento de los clientes que cambiaron de operador conservando su número telefónico.
- Creación y soporte de una nueva metodología para **calcular el Market Share** a nivel nacional, para operadores de telefonía móvil.
- Creación de **tableros de indicadores** de magnitudes para el negocio móvil, los cuales son: Planta, Altas, Bajas, Recargas y Facturación de los clientes.

EDUCACIÓN

2016 EUROIDIOMAS

Inglés Avanzado.

2012 UNIVERSIDAD NACIONAL DE INGENIERÍA

Bachiller en Ingeniería de Sistemas (Décimo Superior).

CURSOS

2021	GOOGLE CLOUD FUNDAMENTALS Udemy (Curso Online)	2016	TALLER DE BI & ANALYTICS. UNI – CTIC
2021	AWS FUNDAMENTALS	2015	CEPS UNI
	Udemy (Curso Online)		Portugués – Básico.
2019	R Y RSTUDIO FOR MACHINE LEARNING	2014	TALLER DE ORACLE 11G.
	Udemy (Curso Online)		Curso en el Instituto Sistemas UNI.
2018	POWER BI	2012	TALLER DE SQL SERVER 2008 R2
	Taller In House		Curso en el Instituto Sistemas UNI.
2018	GOOGLE ANALYTICS	2012	TALLER DE EXCEL AVANZADO
	Taller In House		Curso en el Instituto Sistemas UNI.
2018	BIG DATA SUMMIT	2012	TALLER DE VISUAL BASIC Y PHP
	Data Mining Consulting		Curso en el Instituto Sistemas UNI.
2017	TALLER DE CERTIFICACIÓN PMP		
	R&M Certifica		